

- annebarbaratebu@gmail.com
- Yaoundé
- Mée le 23/09/2001
- □ Télétravail ou présentiel
- 6 55 05 31 15
- Célibataire

Références

Debalou Ronald

Ingénieur Programmeur, Ministère de la fonction publique +237676323945

Theophile Kamdem

Tech Lead Développeur web & Mobile, AgrixTech +237656353336

Langues

Français

Ma langue d'origine

Anglais

Langue avec un niveau intermédiaire

Anne Barbara Tebu

Développeuse Full-Stack

Jeune développeuse Full Stack passionnée qui maîtrise les technologies telles que : JavaScript, VueJS, ReactJS, NextJS, GitHub Actions et NodeJS avec presque 3 ans d'expérience. Je suis rigoureuse, professionnelle et j'ai un bon sens dans l'organisation du travail avec une bonne capacité de travailler de façon autonome. Je possède des compétences polyvalentes avec une forte capacité d'analyse logique et une contribution technique de haut niveau.

Diplômes et Formations

Baccalauréat D

De septembre 2018 à mai Collège Bilingue TCHEUTCHOUA En face Hopitale Générale Yaoundé

Le Baccalauréat D est un diplôme de fin d'études secondaires axé principalement sur les sciences naturelles et les mathématiques.

Brevet de Technicien Supérieur en Gestion des Systèmes d'Information

De septembre 2019 à mai 2021 Institut Supérieur AZIMUT SOA GMI

Le Brevet de Technicien Supérieur (**BTS**) en Gestion des Systèmes d'Information (**GSI**) est une formation supérieure de niveau Bac+2 qui a pour objectif de former des techniciens supérieurs capables de concevoir, mettre en œuvre et administrer les systèmes d'information dans les entreprises et les organisations.

Licence professionnelle en Gestion des systèmes d'information

D'octobre 2021 à septembre 2022 Institut Supérieur AZIMUT SOA GMI

La **licence professionnelle en gestion des systèmes d'information** est une formation supérieure universitaire de niveau Bac+3 qui a pour objectif de former des professionnels capables de concevoir, développer, administrer et optimiser les systèmes d'information au sein des entreprises et des organisations.

Certification en Full-Stack engineer

De novembre 2021 à octobre 2022 codecademy.com En ligne Cette formation vise à former des développeurs capables de travailler sur l'ensemble du stack technologique d'une application Web ou mobile, du frontend au backend.

Certification DevOps Fundamentals

Septembre 2022 codecademy.com En ligne

Cette formation vise à introduire les concepts, pratiques et outils fondamentaux du DevOps, qui est une approche visant à améliorer la collaboration entre les équipes de développement (Dev) et d'exploitation (Ops).

Certification en Design Databases With PostgreSQL Skill Path

Juillet 2022 codecademy.com En ligne

Cette formation m'a permis principalement d'acquérir les compétences nécessaires pour concevoir, mettre en place et administrer des bases de données robustes et performantes à l'aide du système de gestion de base de données PostgreSQL.

Certification en Express.js

Septembre 2022 Codecademy.com En ligne

Cette formation m'a permis d'acquérir des compétences dans l'utilisation du framework Express.js pour le développement d'applications Web côté serveur en Node.js.

Certification en Javascript

Septembre 2022 codecademy.com En ligne

Cette formation en JavaScript vise à préparer les développeurs à devenir polyvalents dans la création d'applications web interactives, de sites web dynamiques, d'applications mobiles et même de scripts d'automatisation.

Compétences

Vue.js, ReactJs, Next.js, TailwindCSS, Bootstrap, JS, HTML, CSS, NodeJs

UML; MERISE; Github; Jira; Trello; Teams; PowerAMC; Microsoft 365

Centres d'intérêt

Rénévolat

Randonnée

Basketball

Dance

Atouts

Logique

Persévérance

Endurance et devouement

Travail en équipe

Réseaux sociaux



@anne tebu



in Anne Barbara Tebu

Expériences professionnelles

Developpeur Web & Mobile

Depuis février 2023 AgrixTech Biyem-assi Cameroon

Projet: **ODADO** une application Desktop d'auto-évaluation pour les ONG, facilitant la mesure, l'évaluation et le suivi des performances, ainsi que l'identification des axes d'amélioration dans le temps.

Tâches Réalisées:

- Implémentation de certaines Interfaces graphiques avec Vuejs;
- Design d'interfaces à l'aide du css et bootstrap;
- Participation à l'intégration des fonctionnalités d'auto-diagnostic;
- Tests et débogage à travers des tests unitaires et d'intégration pour s'assurer du bon fonctionnement de l'application
- -Environnement technique : Electron|s, Vuejs, Bootstrap , Git, GitHub, Trello, Linux, Méthodologie agile, Scrum.

Projet: OGPA L'Outil de Gestion des Projets Agricoles (OGPA) est un outil numérique conçu pour la gestion des projets agropastoraux constituée de deux applications : une application Mobile pour la vérification des informations fournies par le producteur et la collecte des données de terrain utiles pour effectuer l'analyse de risques technique et financière d'un projet, et une application web qui sert à la gestion des producteurs, des projets, du suivi des projets, des utilisateurs, des zones et groupes, des tâches, du plan d'affaire, des spéculations, des recommandations et du tableau de bord.

Parmi les 3 finalistes de la 7^e édition du challenge App Afrique RFI, Pour Le Thème : << Le numérique au service de l'agriculture >>

Source: Article RFI challenge App

Tâches Réalisées sur l'application Web:

- Implémentation des Interfaces graphiques avec Vuejs et Bootstrap;
- Utilisation des librairies js telles que Chart.js pour le tableau de bord, google map pour la localisation des agriculteurs et agents, i18n pour la traduction et bien
- Implémentation et intégration d'APIs REST et fonctionnalités sous Cloud Function pour les Projets Agricoles stocké sur Firebase avec NodeJs;
- Tests et débogage à travers des tests unitaires et d'intégration pour s'assurer du bon fonctionnement de l'application;
- Participation à l'analyse des écarts pour une interopérabilité technique accompagné de la rédaction de certains documents tels que : procédures IT de test, procédure de test, guide utilisateurs de l'application et autres.;
- Test des API et redaction de la documentation des API sur Postman et Swagger;
- Participation aux brainstorming et à la résolution de problèmes techniques; Taille de l'équipe : 7 personnes.
- -Environnement technique: Node.js, Git, GitHub, GitHub Action, Firebase(Firestore, RealTime DataBase, Firebase Hosting), Postman, Trello, Linux, Méthodologie agile Scrum.

Junior Software Engineer

D'octobre 2022 à février 2023 Transfoafricainc Ancien sixième Etoudi

Projet: Transfo Africa qui est le site web de l'entreprise.

<u>Tâches Réalisées</u>:

- Implémentation des Interfaces graphiques avec Html, css;
- Intégration de Django pour afficher des données dynamiques du site et pour gérer les enregistrement.
- Participation à l'intégration des fonctionnalites du site Web.
- Tests et débogage à travers des tests unitaires et d'intégration pour s'assurer du bon fonctionnement du site.
- -Environnement technique: Html, css, Figma, Javascript, Bootstrap, Git, GitHub, Django, Trello, windows, Jira, Ms office 365, planner, Teams, Méthodologie agile, Scrum.

Junior software engineer

De septembre 2022 à décembre 2022 IZSoftwares Remote

Projet: Projet d'apprentissage qui est un projet me permettant d'apprendre. Tâches Réalisées:

- Implémentation des Interfaces graphiques avec Reactis, css;
- Amélioration de ces interfaces à travers materialUI;
- Suivie des tâches des développeurs sur Jira;
- -Environnement technique: Reactjs, css, Javascript, Jira, windows.

Junior developer

De septembre 2021 à décembre 2022 Munit Solution En remote

Ce stage m'a permis d'effectuer une formation en Full-stack engineer. Au sortie de ce stage j'ai eu des compétences pluridisciplinaire dans le développement Full-stack.